【裁判字號】    89,上易,271
【裁判日期】    890225
【裁判案由】    竊盜
【裁判全文】
臺灣高等法院刑事判決                            八十九年度上易字第二七一號
    上  訴  人
    即  被  告  甲○○
右上訴人因竊盜案件，不服臺灣基隆地方法院八十八年度易字第二三二號，中華民國
八十八年九月三十日第一審判決（起訴案號：臺灣基隆地方法院檢察署八十七年度偵
字第四０一０號）提起上訴，本院判決如左：
    主  文
原判決撤銷。
甲○○無罪。
    理  由
一、公訴意旨略以：甲○○前於民國（下同）八十五年十二月十九日，因違反麻醉藥
    品管理條例案件，經台灣台北地方法院判處有期徒刑三月，嗣確定後甫於八十六
    年六月二十六日易科罰金執行完畢，仍不知悔改，竟基於意圖為自己不法所有之
    概括犯意，先於八十七年二月十七日上午七時許，在桃園縣中壢市五權里上三座
    屋前，徒手竊取林恒崴所有車號ＬＶ─九一九五號自用小客車（內有車籍資料）
    ，得手後供己使用；林永豐復承上同一犯意，於八十七年二月十九日上午七時五
    十分許，在桃園市○○街十五之六號前，徒手竊取乙○○所有車號ＬＪ─四六四
    八號自用小客車之前後車牌，得手後，卸下上開竊得ＬＶ─九一九五號車牌，改
    懸掛ＬＪ─四六四八號之車牌。嗣於八十八年二月二十二日下午七時許，因油料
    用罄，棄置於中山高速公路南下十九公里處路肩。後於八十七年二月二十五日中
    午十二時許，林永豐駕駛租得車號ＪＥ─七一八九號自用小客車，途經高速公路
    北上汐止收費站前，為警查獲，並在租得車輛上扣有ＬＶ─九一九五號自用小客
    車之車籍資料後，始發現上情，因認為甲○○犯有刑法第三百二十條第一項之竊
    盜罪嫌。
二、按犯罪事實應依證據認定之，無證據不得推定其犯罪事實，刑事訴訟法第一百五
    十四條定有明文。所謂證據，須適於為被告犯罪事實之證明者，始得採為斷罪資
    料，如未能發現相當證據，或證據不足以證明，自不能以推測或擬制之方法，以
    為裁判基礎。又被告否認犯罪事實所持之辯解，縱屬不能成立，仍非有積極證據
    足以證明其犯罪行為，不能遽為有罪之認定。
三、訊據上訴人即被告甲○○否認有竊盜犯行，辯稱：為貪小便宜而向綽號「阿生」
    購買車號ＬＪ─四六四八號自用小客車，買來時即懸掛該車號，不知係贓車等語
    。而公訴人認為被告犯有竊盜罪嫌，無非以右開事實，業據被害人林恒崴、乙○
    ○於警訊中指述歷歷，並有贓物認領保管收據三紙在卷為憑等為論據。原審並以
    被告於警訊中先辯稱：在土城保齡球館向綽號「阿生」以新台幣（下同）一萬元
    購得，等原始資料齊備，再補二萬元云云，後於偵查中辯稱：買車地點在桃園中
    山路，先付一萬元，等資料辦好，才再給綽號「阿生」十萬元左右，復於原審審
    理時辯稱：在桃園八德交流道向綽號「阿生」購買，先付一萬元，後須再交給他
    二、三萬元云云，前後供詞不一，顯係臨訟杜撰之詞，不足採信，而認定被告之
    犯行。
四、經查：
    （一）、被害人林恒崴、乙○○於警訊中指述，僅能證明渠二人有失竊之事實，
            贓物認領保管收據三紙，亦僅能證明被害人有領回贓物之情事，均不足
            以證明被告有竊盜之犯行。
    （二）、被告所稱向「阿生」購買車輛之供詞，雖前後不一，被告所持之辯解，
            縱屬不能成立，依前開明，仍非有積極證據足以證明其犯罪行為，不能
            遽為有罪之認定。況證人陳錦隆於偵查中證稱：伊知道被告向人購車之
            事。（見八十七年度偵字第一二四一二號卷第十四頁），是究不能以被
            告所供購買車輛之供詞前後不一，即認定其竊盜犯行。
    （三）、此外，本院復查無其他積極證據證明被告確有公訴人所指之竊盜犯行，
            揆諸前面說明，自不得為有罪之認定。
五、原審未予詳查，遽為有罪之認定，自有未合，被告上訴意旨指摘及此，為有理由
    ，自應由本院將 原判決撤銷改判，依法諭知被告無罪之判決。
據上論斷，應依刑事訴訟法第三百六十九條第一項前段、第三百六十四條、第三百零
一條第一項，判決如主文。
本案經檢察官蔡茂松到庭執行職務。
中    華    民    國    八十九    年      二        月      二十五      日
                          臺灣高等法院刑事第二十四庭
                              審判長法  官  帥  嘉  寶
                                    法  官  聶  齊  桓
                                    法  官  李  世  貴
右正本證明與原本無異。
不得上訴。
                                    書記官  魏  汝  萍
中    華    民    國    八十九    年      二        月      二十九      日


司法院資訊處製作；財團法人民間司法改革基金會備份。
